臺灣臺北地方法院刑事裁定　
108年度金重訴字第24號
公  訴  人  臺灣臺北地方檢察署檢察官
被      告  林恭民
選任辯護人  黃鼎鈞律師
被      告  洪敬祐
選任辯護人  陳志忠律師
上列被告等因違反銀行法等案件，經檢察官提起公訴（107年度
偵字第20805號、105年度偵字第5785號、105年度偵字第8735號
、106年度偵字第13291號、106年度偵字第13737號、106年度偵
字第13738號、106年度偵字第22193號、106年度偵字第27483號
、107年度偵字第13491號、108年度偵字第23015號），本院裁定
如下：
    主  文
林恭民、洪敬祐均自民國壹佰壹拾壹年捌月貳拾伍日起延長限制
出境、出海捌月。
    理  由
一、被告林恭民、洪敬祐因違反銀行法等案件，前經本院認為犯
    罪嫌疑重大，有刑事訴訟法第93條之2第1項第2款之事由，
    且有限制出境、出海之必要，自民國108年12月25日起限制
    出境、出海8月，並自109年8月25日起延長限制出境、出海8
    月，復自110年4月25日延長限制出境、出海8月，末自同年1
    2月25日起延長限制出境、出海8月，合先敘明。
二、按刑事訴訟法第93條之2第1項：「被告犯罪嫌疑重大，而有
    下列各款情形之一者，必要時檢察官或法官得逕行限制出境
    、出海。但所犯係最重本刑為拘役或專科罰金之案件，不得
    逕行限制之：一、無一定之住、居所者。二、有相當理由足
    認有逃亡之虞者。三、有相當理由足認有湮滅、偽造、變造
    證據或勾串共犯或證人之虞者」；第93條之3第2項：「偵查
    中檢察官聲請延長出境、出海，第一次不得逾4月，第二次
    不得逾2月，以延長二次為限。審判中限制出境、出海每次
    不得逾8月，犯最重本刑為有期徒刑10年以下之罪者，累計
    不得逾5年；其餘之罪，累計不得逾10年」；第93條之6：「
    依本章以外規定得命具保、責付或限制住居者，亦得命限制
    出境、出海，並準用第93條之2第2項及第93條之3至第93條
    之5之規定」等旨，限制出境新制施行後，刑事訴訟法之限
    制出境有二種，一種為第八章之一「逕行限制出境」（獨立
    型限制出境），另一種則為第93條之6所稱該章以外之限制
    出境（羈押替代型限制出境）；二者同須被告犯罪嫌疑重大
    ，但後者必經法官訊問，且以有羈押原因（無羈押必要）為
    要件。
三、又限制出境、出海處分，目的在防止被告逃亡，確保被告能
    於審判時到庭，以利刑事訴訟程序之進行，是考量限制出境
    、出海與否，自應以訴訟之進行及證據之調查是否因此而受
    影響為其判斷依據。再限制住居、限制出境、出海僅在保全
    刑事偵查、審判、執行之順利進行，屬於刑事訴訟之保全程
    序，非為確定被告對於本案是否應負擔罪責與是否應科處刑
    罰之問題，故有關限制出境、出海之事由是否具備及是否具
    有限制出境、出海必要性之審酌，並無需如同本案有罪或無
    罪之判決，應採嚴格證明法則，將所有犯罪事實證明至「無
    合理懷疑之確信程度」，易言之，僅須依自由證明法則，對
    前揭要件事實證明至讓法院相信「很有可能如此」之程度即
    可。倘依卷內證據，被告犯罪嫌疑重大，確有出境、出海滯
    留他國不歸而逃亡之可能性存在，即足影響審判之進行或刑
    罰之執行，依法當得為必要之限制出境、出海強制處分，以
    確保被告到庭接受審判或執行。至被告是否有限制出境、出
    海之必要，而予以限制出境、出海之強制處分，核屬事實認
    定問題，受訴法院自有依法認定裁量，並按訴訟進行程度及
    其他一切情狀，斟酌認定之權。
四、茲前開期間將於111年8月24日屆滿，本院審核相關卷證，並
    於同年7月29日本院準備程序給予被告林恭民、洪敬祐及其
    等辯護人陳述意見之機會，暨聽取檢察官意見後，認被告2
    人涉犯銀行法第125條第1項後段之非法經營銀行業務且犯罪
    所獲得之財物達新臺幣1億元以上、刑法第339條之4第1項第
    2款加重詐欺罪、證券投資信託及顧問法第107條第1款、第2
    款之未經主管機關許可經營證券投資顧問業務、在中華民國
    境內從事銷售境外基金罪，犯罪嫌疑仍屬重大，而前開違反
    銀行法部分之法定刑為7年以上有期徒刑，得併科新臺幣2,5
    00萬元以上5億元以下罰金，良以被訴重罪常伴有逃亡之高
    度可能，非無因此啟動逃亡境外、脫免刑責之動機，且本院
    審酌全案卷證資料，被告2人所涉違反銀行法之犯罪金額龐
    大，使眾多被吸收資金之人遭受重大損失，影響金融及經濟
    秩序，且相關犯罪所得尚未釐清，被告2人遵期到庭受審顯
    然不可或缺，且酌以我國司法實務經驗，多有被告於偵、審
    程序遵期到庭，且國內尚有家人、固定住居所及相當資產之
    情況下，猶恣意棄保潛逃出境，致案件無法續行審判或執行
    之情事，而刑事訴訟程序係屬動態進行，本案亦尚未完成審
    理程序，若未持續限制被告出境、出海，仍有在訴訟程序進
    行中發現對己不利情事發生時潛逃不歸之可能性及疑慮，勢
    將影響刑事案件審判之進行，為確保本案訴訟程序及證據調
    查之順利進行、司法權之有效行使，於平衡兼顧公共利益及
    被告之人權保障，認目前亦有繼續對被告2人限制出境、出
    海之必要。綜上，本院認被告2人涉犯上開罪嫌，有相當理
    由足認有逃亡之虞，而有予以限制出境、出海之必要，爰依
    刑事訴訟法第93條之2第1項之規定，裁定被告2人自111年8
    月25日起延長限制出境、出海8月。至被告2人如有特殊必要
    而需單次出國或赴海外處理個人事務或工作業務，宜於每次
    具體敘明理由、預定行程期間及檢附相關資料，向本院聲請
    在該期間內暫時解除限制出境、出海之處分，由本院審酌所
    涉具體情節、必須出境事由之必要性、急迫性，及所提替代
    措施是否足以擔保其將來按時到庭接受審判或執行，而得以
    暫時解除限制出境、出海之處分，附此敘明。　
據上論斷，應依刑事訴訟法第93條之3第2項，裁定如主文。
中　　華　　民　　國　　111 　年　　8 　　月　　23　　日
　　　　　　　　　刑事第十九庭  審判長法  官  江俊彥 
　　　　　　　　　                    法  官  林勇如   
　　　　　　　　　　　　　　　　　　  法  官  林彥成
上正本證明與原本無異。
如不服本裁定，應於裁定送達後5日內向本院提出抗告狀。因疫
情而遲誤不變期間，得向法院聲請回復原狀。
                                      書記官  温偲含
中　　華　　民　　國　　111 　年　　8 　　月　　23　　日